【裁判字號】    95,訴,2571
【裁判日期】    951229
【裁判案由】    偽造文書等
【裁判全文】
臺灣桃園地方法院刑事判決              95年度訴字第2571號
公  訴  人  台灣桃園地方法院檢察署檢察官
被      告  丙○○
                    （另案在台灣桃園監獄執行中）
指定辯護人  本院公設辯護人楊晴翔
上列被告因偽造文書等案件，經檢察官提起公訴（95年度偵字第
14883 號、第19887 號、第21003 號、95年度偵緝字第1272號）
及移送併辦（95年度偵緝字第1273號），並更正起訴法條，被告
自白犯罪，經本院合議庭裁定改由受命法官獨任進行簡式審判程
序，檢察官聲請改依協商程序而為判決，本院判決如下：
    主      文
丙○○連續結夥三人以上、攜帶兇器竊盜，處有期徒刑壹年陸月
。扣案之萬能鑰匙、活動扳手各壹支均沒收。又竊盜，處有期徒
刑肆月，扣案之機車鑰匙壹支沒收。又行使變造私文書，足以生
損害於公眾及他人，處有期徒刑伍月。應執行有期徒刑貳年。扣
案之萬能鑰匙、活動扳手、機車鑰匙各壹支均沒收。
    事實及理由
一、丙○○前因竊盜案件，經本院於民國94年4 月19日以93年度
    易字第793 號判處有期徒刑8 月，緩刑2 年確定；又因贓物
    等案件，經本院分別以94年度易字第1156號判處有期徒刑8
    月、4 月，後經台灣高等法院以95年上易字第382 號駁回上
    訴確定，於95年10月16日入監執行，目前仍在執行中（均不
    構成累犯）。猶不知悔改，竟基於意圖為自己不法所有之概
    括犯意，於下列時間、地點，連續多次為竊盜行為：
  (一)丙○○與許博荏（為前案判決效力所及，另由台灣桃園地方
    法院檢察署檢察官為不起訴處分）共同意圖為自己不法之所
    有之犯意聯絡，於95年1 月6 日23時許，在桃園縣中壢市○
    ○路○ 段198 號對面，以自備之萬能鑰匙1 支，共同徒手竊
    取甲○○所有車號為3L—2043號自用小貨車，嗣於同年月7
    日凌晨2 時40分許，由許博荏駕駛上開小貨車搭載丙○○行
    經桃園縣蘆竹鄉五權村5 鄰巷口時為警攔查，許博荏趁隙逃
    逸，丙○○則當場遭警查獲，並扣得丙○○所有之萬能鑰匙
    1 支，始知上情。
  (二)於95年3 月15日凌晨5 時40分許，丙○○與鄧朝中（另由台
    灣桃園地方法院檢察署檢察官另案偵辦中）、某姓名年籍不
    詳綽號「阿生」之成年男子共同基於竊盜之犯意聯絡，由鄧
    朝中駕駛其所竊取得來車號為LJ—7906號自用小客車搭載丙
    ○○及「阿生」至桃園縣八德市茄苳里崁腳12之20號前，由
    鄧朝中、「阿生」在一旁把風，丙○○持客觀上足以對人之
    生命、身體安全構成威脅且具有危險性可供兇器使用之活動
    扳手1 把，敲破張信翔所有車號為W5—5281號（起訴書誤載
    為W5－5871）自用小客車車窗，「阿生」則將車內音響線拔
    除，並竊取張信翔所有門號為0000000000號之手機1 支得手
    ，3 人於竊得音響之際，即為巡邏員警所察覺，「阿生」則
    趁隙逃逸，並扣得鄧朝中所有之活動扳手1 把，而知悉上情
    。
  (三)丙○○承接上開概括之竊盜犯意，於95年6 月29日凌晨5 時
    許，在桃園縣中壢市○○路33旁之「戀戀歐洲」工地內，與
    某姓名年籍不詳綽號「小謝」之成年男子，基於竊盜之犯意
    聯絡，共同徒手竊取置於工地內之電線20捆，得手後欲離去
    之際，為警當場查獲，而知悉上情。
二、丙○○另基於意圖為自己不法所有之犯意，於95年8 月31日
    15時許，在桃園縣中壢市○○○路31號前，以自備之機車鑰
    匙1 支竊取乙○○所有車號為SJV —153 號輕型機車得手，
    嗣於同日23時10分許，在桃園縣中壢市○○街29號前，為警
    攔檢當場查獲，並扣得丙○○所有之機車鑰匙1 支，而知悉
    上情。
三、丙○○前開於95年3 月15日所犯之竊盜案件，後經台灣桃園
    地方法院檢察署檢察官以95年度偵字第7750號案件偵辦，詎
    料丙○○為逃避偵訊，於95年7 月20日某時，在行政院衛生
    署臺北醫院附近之某處，拾獲王家農所棄置之行政院衛生署
    台北醫院診斷證明書1 紙，竟基於變造私文書並據以行使之
    犯意，先將上開診斷證明書上之姓名欄、年籍欄、應診日期
    欄、醫師囑言欄、證明書日期欄均加以變造，以表示其於95
    年7 月22日因「急性闌尾炎併腹內膿瘍、腹膜炎」等疾病接
    受手術，於手術後需住院2 星期及休養3 月之意，並於95年
    7 月24日將上開變造之私文書寄達台灣桃園地方法院檢察署
    而行使，欲請求延後出庭，足以生損害於台灣桃園地方法院
    檢察署對於犯罪之偵查及王家農、行政院衛生署台北醫院，
    嗣經台灣桃園地方法院檢察署函詢行政院衛生署臺北醫院，
    始知上情。
四、案經桃園縣政府警察局八德分局、中壢分局報請台灣桃園地
    方法院檢察署檢察官暨台灣桃園地方法院檢察署檢察官自動
    檢舉偵查起訴，暨桃園縣政府警察局八德分局報請同署檢察
    官移送併案審理。
五、證據：
  (一)被告丙○○於本院審理中之自白。
  (二)桃園縣政府警察局八德分局搜索、扣押筆錄、車籍作業系統
    查詢認可資料、車輛竊盜車牌失竊資料個別查詢報表、車輛
    車牌失竊作業查詢車輛認可資料各1 份及現場照片2 幀（95
    年度偵字第2226號卷第19頁至第22頁、第32頁、第33頁、第
    35頁、第45頁） 。
  (三)桃園縣政府警察局八德分局搜索扣押筆錄1 份、現場照片2
    幀（95年度偵字第7750號卷第35頁至第39頁、第46頁）。
  (四)證人張信翔於警詢及偵查中之證述及證人許義彬、曾德禎於
    偵查中之證述。
  (五)證人徐邱烺於警詢之證述及照片1 幀、桃園縣政府警察局中
    壢分局普仁派出所贓物認領保管單1 紙（95年度偵字第1488
    3 號卷第15頁至第16頁、第18頁至第19頁）。
  (六)證人乙○○於警詢之證述及車輛車牌失竊作業查獲車輛認可
    資料、贓物認領保管單各1 份（95度偵字第19887 號卷第18
    頁至第22頁）。
  (七)變造之行政院衛生署台北醫院診斷證明書及行政院衛生署台
    北醫院95年8 月26日北醫歷字第北醫歷字7026號函各1 份（
    見95年度偵字第21003 號卷第17頁至第19頁）。
六、本件被告已認罪，經檢察官與被告於準備程序達成協商之合
    意，其合意內容為：被告連續加重竊盜部分願受科處有期徒
    刑1 年6 月，竊盜部分願受科處有期徒刑4 月，行使變造私
    文書部分願受科處有期徒刑5 月，定應執行有期徒刑2 年。
    經查，上開協商合意並無刑事訴訟法第455 條之4 第1 項所
    列情形之1 ，檢察官聲請改依協商程序而為判決，本院爰不
    經言詞辯論，於協商合意範圍內為協商判決，合予敘明。
七、沒收：扣案之萬能鑰匙1 支、活動扳手1 支及機車鑰匙1 支
    為被告或共犯鄧朝中所有且係供本案犯罪所用之物，業據被
    告供陳在卷，爰依修正後刑法第38條第1 項第2 款之規定，
    予以宣告沒收。另被告於95年1 月7 日為警查獲時，另扣得
    鑰匙8 串（共42支）、刮刀1 支、斜嘴鉗1 把、自製扁鑽3
    支、活動扳手1 支、油壓剪1 支、手套1 雙、裝槍用背包1
    個，被告否認為其所有（見本院95年12月21日筆錄），非被
    告供本件竊盜所用之物，亦非違禁物，爰不併予宣告沒收；
    而被告因犯罪所生之變造私文書，業已交付予台灣桃園地方
    法院檢察署檢察官，已非屬被告所有，亦不併予宣告沒收。
八、附記事項：
  (一)前開如一(一)所示之事實部分雖未據起訴，然因與起訴部分有
    連續犯之裁判上一罪之關係，為起訴效力所及，本院自得予
    以審理。
  (二)又被告毀損張信翔所有車號W5—5881號自用小客車車窗玻璃
    ，雖未據公訴人起訴，然被害人張信翔於警詢中已經告訴（
    見95年度偵字第7750號卷第45頁），且本院認該部分與已經
    起訴部分具有裁判上一罪關係，為起訴效力所及，本院自應
    併予審究。
  (三)94年2月2日修正公布，並自95年7月1日施行之刑法第10條第
    2 項有關公務員之定義，為避免因具有公務員身分，未區別
    其從事職務之種類，即課予刑事責任，而有不當擴大刑罰權
    之情形，對於公務員之範圍加以減縮。依新修正之規定關於
    公務員之定義分為3 種類型：為依法令服務於國家、地方
    自治團體所屬機關而具有法定職務權限者；為其他依法令
    從事於公共事務，而具有法定職務權限者；為受國家、地
    方自治團體所屬機關依法委託，從事與委託機關權限有關之
    公共事務者。其中第1 種類型所謂「國家、地方自治團體所
    屬機關」，係指執行國家或地方地治團體「公權力」之行政
    機關及其他公務機關而言。至國家或地方自治團體所設置之
    獨立組識體，除行政機關及其他公務機關以外，尚有公立學
    校、公立醫院及公營事業機構。而公立學校、公立醫院，雖
    為國家或地方自治團體所屬機關，惟並非依法行使公權力之
    中央或地方機關；次者，第2 種所謂依法令從事於公共事務
    ，而具有法定職務權限之人員，所謂「公共事務」，不問其
    為國家或地方之事務，惟以涉及有關公權力行使之事項為限
    。此類人員雖未服務於公務機關，原非一般觀念之公務員，
    惟依法令負有一定公共事務之處理權限，自應以涉及有關公
    權力行使之事項為限，始能令其負有特別服從義務。而所謂
    涉及有關公權力行使之事項，凡公務員代表國家行使權利之
    行為，而與國家之權力作用有關者，均屬之，故國家公行政
    之行為，除私經濟作用之私法行為外，均屬於公權力之範圍
    。末者，受國家、地方自治團體所屬機關依法委託，從事與
    委託機關權限有關之公共事務者，係指行政機關依法規將其
    權限之一部分，依行政程序法第16條第1 項規定，委託民間
    團體或個人辦理。該民間團體或個人，因受委託而取得原先
    行政機關所具有之權力，在必要情形下，亦負有特別保護或
    服從義務。行政院衛生署台北醫院雖為國家或地方自治團體
    所屬機關，惟非依法行使公權力之中央或地方機關。而台北
    醫院之醫師，職務上的行為是醫療行為，乃係無關公權力行
    政作用之私經濟行為，因此台北醫院的醫師已非屬公務員，
    甚為明確。「診斷證明書」係經政府立案認可合格之醫療院
    所對於病患診斷結果，表示其判斷意見之文書，為私法關係
    ，自屬私文書之性質。被告所變造之行政院衛生署台北醫院
    診斷證明書1 份，檢察官起訴書雖認係犯刑法第211 條，惟
    於本院審理中，經公訴檢察官變更起訴法條為刑法第210 條
    ，本院自得依公訴檢察官變更後之法條予以審理。
九、應適用之法條：刑事訴訟法第455 條之4 第2 項、第455 條
    之8 ，修正後刑法第2 條第1 項前段、第28條、第38條第1
    項第2 款、修正前刑法第56條、第55條、第51條第5 款、刑
    法第216 條、第210 條、第320 條第1 項、第321 條第1 項
    第3 款、第4 款、第354 條第1 項，刑法施行法第1 之1 條
    第1項 、第2 條前段。
十、本判決除有刑事訴訟法第455 條之4 第1 項第1 款、第2 款
    、第4 款、第6 款、第7 款所定情形之一，或違反同條第2
    項規定者外，不得上訴。
十一、如不服本件判決，得自收受判決送達後10日內，向本院提
      出上訴書狀，上訴於第二審法院。
十二、本案經檢察官蔡正雄到庭執行職務。
中    華    民    國    95    年    12    月    29    日
                  刑事第四庭  法  官  張淑華
以上正本證明與原本無異。
如不服本判決，應於送達後10日內，向本院提出上訴狀。
                              書記官  郭中明
中    華    民    國    96    年    1     月    2     日
附錄本案論罪科刑法條
中華民國刑法第210條
（偽造變造私文書罪）
偽造、變造私文書，足以生損害於公眾或他人者，處 5 年以下有
期徒刑。
中華民國刑法第320條
（普通竊盜罪、竊佔罪）
意圖為自己或第三人不法之所有，而竊取他人之動產者，為竊盜
罪，處 5 年以下有期徒刑、拘役或 5 百元以下罰金。
意圖為自己或第三人不法之利益，而竊佔他人之不動產者，依前
項之規定處斷。
前二項之未遂犯罰之。
中華民國刑法第321條
（加重竊盜罪）
犯竊盜罪而有左列情形之一者，處 6 月以上、 5 年以下有期徒
刑：
一  於夜間侵入住宅或有人居住之建築物、船艦或隱匿其內而犯
    之者。
二  毀越門扇、牆垣或其他安全設備而犯之者。
三  攜帶兇器而犯之者。
四  結夥三人以上而犯之者。
五  乘火災、水災或其他災害之際而犯之者。
六  在車站或埠頭而犯之者。
前項之未遂犯罰之。


司法院資訊處製作；財團法人民間司法改革基金會備份。
